【裁判字號】    95,上訴,1836
【裁判日期】    951031
【裁判案由】    毒品危害防制條例
【裁判全文】
臺灣高等法院臺中分院刑事判決        95年度上訴字第1836號
上  訴  人  臺灣彰化地方法院檢察署檢察官
被      告  乙○○
                      號
                  （現另案於臺灣彰化監獄彰化分監執行中）
上列上訴人因毒品危害防制條例案件，不服臺灣彰化地方法院95
年度訴字第886號中華民國95年6月16日第一審判決（起訴案號：
臺灣彰化地方法院檢察署95年度毒偵字第1883號，移送併案案號
：臺灣彰化地方法院檢察署95年度毒偵字第1726、1883號），提
起上訴及移送併案（台灣彰化地方法院檢察署95年毒偵字第2587
號），本院判決如下：
    主    文
原判決撤銷。
乙○○連續施用第一級毒品，累犯，處有期徒刑壹年參月，扣案
之第一級毒品海洛因捌包除包裝袋外（合計驗餘淨重7.89公克，
空包裝總重2.73公克）沒收銷燬之，扣案之海洛因包裝袋捌個沒
收。
    事    實
一、乙○○前因施用第一、二級毒品案件，經台灣彰化地方法院
    以92年度訴字第241號判決分別判處有期徒刑 8月、3月，應
    執行有期徒刑 9月確定，又因竊盜、搶奪案件，分別經該院
    以92年度彰簡字第185號判決及 92年度訴字第1387號判決判
    處有期徒刑6月、8月確定；上開四罪嗣經定應執行刑有期徒
    刑1年9月確定，入監執行後，於民國94年4月7日縮短刑期假
    釋出監付保護管束，並於 94年4月15日假釋期滿未經撤銷視
    為徒刑執行完畢；另因施用毒品案件，經該院以裁定移送觀
    察、勒戒後，認有繼續施用毒品之傾向，再經該院以89年度
    毒聲字第5414號裁定令入戒治處所施以強制戒治，於 90年5
    月7 日停止戒治出所付保護管束，嗣經裁定撤銷停止戒治，
    令入戒治處所繼續施以強制戒治，已於 91年5月16日執行完
    畢釋放。猶不思悔改，於上揭強制戒治執行完畢釋放後 5年
    內，復基於施用第一級毒品海洛因之概括犯意，自94年4月7
    日上開假釋後某日起至95年6月21日8時許止，在其位於彰化
    縣花壇鄉○○村○○街102巷17弄6號住所，以將海洛因加水
    混合後以注射針筒注射體內之方式，連續施用第一級毒品海
    洛因多次，頻率約每1天施用2次。期間內先後於下列時間、
    地點為警查獲：(1)於 95年3月10日22時許，在彰化縣花壇鄉
    ○○村○○路203 號前為警查獲，並扣得其所有之第一級毒
    品海洛因6包（合計驗餘淨重0.63公克，空包裝總重為 1.86
    公克）；(2)於 95年3月17日19時許，依臺灣彰化地方法院檢
    察署檢察官所核發之強制到場許可書，至警局採驗尿液，結
    果呈嗎啡陽性反應；(3)於95年3月21日9時45分許，在彰化縣
    彰化市○○路與南瑤路口為警查獲，並扣得其所有之第一級
    毒品海洛因2包（合計驗餘淨重7.26公克，空包裝總重為0.8
    7公克）；(4)於 95年3月22日9時50分許，在彰化縣花壇鄉○
    ○村○○街129巷22號前為警查獲；(5)於95年6月22日11時25
    分許，在彰化縣花壇鄉永春村福德巷 190號後門處前為警查
    獲。
二、案經彰化縣警察局及彰化分局、員林分局分別報告臺灣彰化
    地方法院檢察署檢察官偵查起訴及移送併案審理。
    理    由
一、上開犯罪事實，業據被告於本院審理中坦承不諱，且被告於
    上開時地經採其尿液送驗之結果，均呈嗎啡陽性反應（按一
    般施用海洛因，其會在其體內代謝為嗎啡成分殘留，並經由
    尿液排出），有彰化縣警察局彰化分局委託檢驗尿液代號與
    真實姓名對照認證單 2紙、彰化縣警察局員林分局委託檢驗
    尿液代號與真實姓名對照認證單、彰化縣警察局彰化分局列
    管毒品人口尿液檢體採集送驗紀錄表各 1紙、彰化縣警察局
    委託檢驗尿液代號與真實姓名對照認證單 1紙、詮昕科技股
    份有限公司00000000、00000000、00000000、00000000、00
    000000號濫用藥物尿液檢驗報告各 1份附卷可稽。另分別於
    95年3月10日、95年3月21日扣案之白色粉末6包、2包，經送
    法務部調查局鑑驗，均確為第一級毒品海洛因（合計驗餘淨
    重分別為0.63公克及7.26公克，空包裝總重分別為1.86公克
    、及0.87公克）無訛，此有法務部調查局 95年4月25日調科
    壹字第140012838號、 95年5月26日調科壹字第140012856號
    鑑定通知書各 1份可憑，足徵被告自白與事實相符。而被告
    前因施用毒品案件，經台灣彰化地方法院院以裁定移送觀察
    、勒戒後，認有繼續施用毒品之傾向，再經該院以89年度毒
    聲字第5414號裁定令入戒治處所施以強制戒治，於90年5月7
    日停止戒治出所付保護管束，嗣經裁定撤銷停止戒治，令入
    戒治處所繼續施以強制戒治，已於 91年5月16日執行完畢釋
    放，有臺灣高等法院被告前案紀錄表 1份在卷可參，被告於
    上揭強制戒治執行完畢釋放後 5年內，再犯施用毒品犯行，
    亦堪認定。本案事證已臻明確，被告施用第一級毒品海洛因
    犯行堪予認定，應依法論科。
二、比較新舊法部分：
（一）被告行為後，94年2月2日修正公布之刑法業於95年7月1日
      施行，上開新修正刑法已刪除第56條連續犯之規定，則被
      告之犯行，因行為後新法業已刪除連續犯之規定，此刪除
      雖非犯罪構成要件之變更，但顯已影響行為人刑罰之法律
      效果，自屬法律有變更，依新法第2條第1項規定，比較新
      、舊法結果，仍應適用較有利於被告之行為時法律即舊法
      論以連續犯 （最高法院95年第8次刑事庭會議決議參照）
      。
（二）被告前曾因施用第一、二級毒品案件，經台灣彰化地方法
      院以92年度訴字第241號判決分別判處有期徒刑 8月、3月
      ，應執行有期徒刑 9月確定，又因竊盜、搶奪案件，分別
      經該院以92年度彰簡字第185號判決及 92年度訴字第1387
      號判決判處有期徒刑6月、8月確定；上開四罪嗣經定應執
      行刑有期徒刑1年9月確定，入監執行後，於民國94年4月7
      日縮短刑期假釋出監付保護管束，並於 94年4月15日假釋
      期滿未經撤銷視為徒刑執行完畢等情，有臺灣高等法院被
      告全國前案紀錄表乙紙附卷可稽，茲於 5年以內再故意犯
      本件有期徒刑以上之罪，不論依修正前之刑法第47條，或
      修正後之刑法第47條第1 項之規定，均構成累犯，對被告
      而言並無有利或不利之情形，自不生新舊法比較之問題，
      應逕依修正前之刑法第47條，論以累犯，並加重其刑。
三、核被告所為，係犯毒品危害防制條例第10條第1 項之施用第
    一級毒品罪。被告為施用第一級毒品，而持有該級毒品，其
    持有之低度行為，應為施用之高度行為所吸收，不另論罪。
    起訴書雖未記載被告自 94年12月間起至95年3月21日止以外
    之犯行，惟被告其餘犯行，與起訴書所載部分，具有修正前
    連續犯之裁判上一罪關係，依審判不可分原則，為起訴效力
    所及，本院自應併予審理。又被告先後多次施用第一級毒品
    之犯行，時間緊接，所犯係構成要件相同之罪，顯係基於概
    括犯意反覆為之，為連續犯，應依修正前刑法第56條規定，
    以一罪論，並加重其刑。再查被告曾因施用第一、二級毒品
    案件，經台灣彰化地方法院以 92年度訴字第241號判決分別
    判處有期徒刑 8月、3月，應執行有期徒刑9月確定，又因竊
    盜、搶奪案件，分別經該院以 92年度彰簡字第185號判決及
    92年度訴字第1387號判決判處有期徒刑6月、8月確定；上開
    四罪嗣經定應執行刑有期徒刑1年9月確定，入監執行後，於
    民國94年4月7日縮短刑期假釋出監付保護管束，並於94年 4
    月15日假釋期滿未經撤銷視為徒刑執行完畢等情，有臺灣高
    等法院被告全國前案紀錄表乙紙附卷可稽，其於受有期徒刑
    執行完畢後， 5年以內再故意犯本件有期徒刑以上之罪，為
    累犯，應依修正前刑法第47條規定，加重其刑。原審對被告
    論罪科刑，固非無見，但原審未及審酌移送併案審理之部分
    ，致未併為認定事實及量刑之審酌，均有未洽。公訴人以原
    審未及審酌併案部分為由之上訴，為有理由，本院應將原判
    決撤銷改判。爰審酌被告前因施用毒品案件經法院判刑確定
    ，甫於 94年4月15日執行完畢，仍不知戒除毒癮，足見其自
    制能力尚有未足，有接受相當期間監禁教化之必要，以促其
    及早矯正吸毒惡習；惟念及被告犯罪之動機、目的係因施用
    毒品之習性難以戒除，其犯罪手段僅係戕害自己之身心、施
    用毒品次數、時間及犯罪後坦承犯行之態度等一切情狀，量
    處如主文所示之刑，以示懲儆。扣案被告所有之海洛因8 包
    （合計驗餘淨重7.89公克，空包裝總重2.73公克），除包裝
    袋外，核屬毒品危害防制條例第2條第2項第1 款之第一級毒
    品，均應依同條例第18條第1 項前段之規定，沒收銷燬之；
    上述包裝袋 8個，係被告所有、供其施用第一級毒品海洛因
    所用之物，此經被告供述明確，應依刑法第38條第1項第2款
    規定宣告沒收。
據上論結，應依刑事訴訟法第369條第1項前段、第364條、第299
條第1項前段，毒品危害防制條例第10條第1項、第18條第1 項前
段，刑法第2條第1項前段、第11條前段、修正前第56條、修正前
第47條、第38條第1項第2款，判決如主文。
本案經檢察官甲○○到庭執行職務。
中    華    民    國    95    年    10    月    31    日
              刑事第九庭  審判長法  官  陳  筱  珮
                                法  官  趙  春  碧
                                法  官  余  仕  明
上列正本證明與原本無異。
如不服本判決應於收受送達後十日內向本院提出上訴書狀，其未
敘述上訴之理由者並得於提起上訴後十日內向本院補提理由書（
均須按他造當事人之人數附繕本）。
                                書記官  林  玉  惠
中    華    民    國    95    年    11    月    2     日
                                                      Ｒ


司法院資訊處製作；財團法人民間司法改革基金會備份。
